Inventaris van het archief van prof. mr. dr. G.W.J. Bruins [levensjaren 1883-1948], (1852) 1895-1948 (1953)
Nationaal Archief, Den Haag
- Stukken afkomstig van G.W.J. Bruins., I
  - BIJZONDER., B
    - WERKZAAMHEDEN OP FINANCIEEL-ECONOMISCH EN JURIDISCH GEBIED., III
      - STUKKEN BETREFFENDE HOOFDFUNCTIES., A
        - President-directeur van het Nederlandsch Clearinginstituut en van het Deviezeninstituut., 5
          - President-directeur van het Nederlandsch Clearinginstituut., 5a
            - Voor-ontwerp van een nieuw Nederlands-Duits verdrag inzake het betalingsverkeer, op verzoek van de directeur-generaal van Handel en Nijverheid van het departement van Handel, Nijverheid en Scheepvaart opgesteld door de directie van het Nederlandsch Clearinginstituut, naar aanleiding van het aflopen van het bestaande clearingverdrag met Duitsland. Met geleidebrief van de directie van het Clearinginstituut aan de directeur-generaal. Afschriften., 1936; 206; 2 stukken
            - Grensdocumenten voor Italië en Roemenië ten behoeve van zijn besprekingen over clearingovereenkomsten met die landen., 1936, 1938; 207; 2 stukken
            - Ingekomen stukken van de Vereeniging voor den effectenhandel inzake clearing., 1937-1939; 208; 1 omslag
            - Verslag van Bruins als voorzitter van de delegatie, welke in opdracht van de Nederlandse regering met de Roemeense regering heeft onderhandeld naar aanleiding van het opzeggen door laatstgenoemde regering van het met Nederland bestaande clearing-akkoord, aan de minister van Economische Zaken inzake het verloop van de onderhandelingen. Met bijlagen. Gestencild., 1937; 209; 1 omslag
            - Nota inzake de bij de clearing met Duitsland optredende koersproblemen, vermoedelijk opgesteld door Bruins., c. 1937; 210; 1 stuk
            - Stukken betreffende de benoeming van Bruins door koning Carol II van Roemenië tot groot-officier in de Orde van de Kroon van Roemenië voor zijn bijdrage aan de totstandkoming van een clearingovereenkomst tussen Nederland en Roemenië., 1939; 211; 3 stukken
            - Stukken betreffende het verlenen van het Kruis van Verdienste van de Orde van de Duitse Adelaar met de Ster door de Duitse Rijkskanselier aan Bruins voor diens bijdrage aan de totstandkoming van een clearingovereenkomst tussen Nederland en Duitsland., maart 1940; 212; 5 stukken
            - Koninklijk Besluit van 24 mei 1940, houdende maatregelen om te voorkomen, dat bezittingen van en vorderingen toekomende aan personen, wonende in het Koninkrijk der Nederlanden, met name in het Rijk in Europa, worden aangewend op een wijze, welke geacht moet worden strijdig te zijn met de belangen des lands en der ingezetenen, in het bijzonder van hen, die verblijven in door de vijand bezet gebied. Met vertalingen in het Engels van het K.B. en van een daarop gebaseerde algemene maatregel van bestuur van 24 mei 1940. Doorslag en fotokopieën., 213; 3 stukken
            - Koninklijk Besluit van 7 juni 1940, no. A 6, houdende een voorziening, teneinde te verhinderen dat het rechtsverkeer in oorlogstijd schade toebrengt aan de belangen van het Koninkrijk der Nederlanden. Met een vertaling in het Engels. Doorslag en fotokopieën., 214; 2 stukken
            - Nota over de ontwikkeling van het betalingsverkeer tussen Nederland en Duitsland, anoniem. Gestencild., januari 1941; 215; 1 stuk
            - Ingekomen brief van J.H. Laatsman, waarbij deze Bruins als president-directeur van het Nederlandsch Clearinginstituut verzoekt voor de Nederlandse regering in Londen een rapport op te stellen over de Nederlandse financiën, in verband met de te nemen maatregelen met het oog op de bevrijding van Nederland., 1943; 216; 1 stuk
          - President-directeur van het Deviezeninstituut., 5b
            - Akte van oprichting met statuten van het Deviezeninstituut. Afschrift., juni 1940; 217; 1 stuk
            - Ontwerp-beschikking van de commissie, bedoeld in art. 4, eerste lid der statuten van het Deviezeninstituut, bestaande uit de secretarissen-generaal van de departementen van Financiën, van Buitenlandse Zaken, van Handel, Nijverheid en Scheepvaart, van Landbouw en Visserij en van Koloniën, ter vaststelling van een instructie tot afbakening van de taak van de directie, van de commissie van vertegenwoordigers en van de commissie van advies van het Deviezeninstituut. Afschrift., juli 1940; 218; 1 stuk
            - "Recapitulatie van het Nederlands bezit aan buitenlandse effecten, uitgedrukt in nominale waarden", staat opgemaakt bij het Deviezeninstituut. Doorslag., c. 1941; 219; 1 stuk
            - Besluit van de secretarissen-generaal van de departementen van Handel, Nijverheid en Scheepvaart en van Financiën betreffende het verlenen van vergunningen tot betaling van goedereninvoer. Getypt concept., c. 1941; 220; 1 stuk
            - "Anmeldung ausländischer Forderungen und anderer nicht in Effekten verkörperter ausländischer Werte", staat, opgemaakt bij het Deviezeninstituut. Getypt., 1941; 221; 1 stuk
            - Tekst van de beslissingen van het Deviezeninstituut, nrs. 1-35. Gestencild., november 1941 - maart 1943; 222; 1 omslag
            - Voorontwerp van een besluit van de secretarissen-generaal van de departementen van Financiën, van Justitie, van Handel, Nijverheid en Scheepvaart, van Landbouw en Visserij en van Koloniën tot wijziging en aanvulling van het Deviezenbesluit 1941. Met toelichting. In het Nederlands en het Duits., 1942; 223; 4 stukken
            - "Vermögenserträgnis- und Kapitalverkehr Niederlande-Schweiz", nota van het Deviezeninstituut. Gestencild., november 1942; 224; 1 stuk
            - Rapport betreffende de kapitaalpositie van Zwitserland naar de stand van oktober - december 1942, anoniem. Doorslag., januari - maart 1943; 225; 1 stuk
            - Ontwerp-besluit van de secretarissen-generaal van de departementen van Financiën en van Handel, Nijverheid en Scheepvaart betreffende de regeling van het deviezenreisverkeer, Met Duitse vertaling. Gestencild, doorslag., 1943; 226; 2 stukken
            - Ontwerp-besluit van de secretarissen-generaal van de departementen van Financiën en van Handel, Nijverheid en Scheepvaart betreffende de regeling van het deviezen-grensverkeer met België. Met Duitse vertaling. Gestencild, doorslag., 1943; 227; 2 stukken
            - "Deviezenbekendmaking 43 van 19 juli 1943", stuk, houdende bepalingen inzake geldsoorten en maxima der in het reisverkeer in en uit te voeren betaalmiddelen en geldswaardige papieren, maxima voor inwisseling van buitenlandse betaalmiddelen voor hier vertoevende niet-ingezetenen en voor uitbetalingen op bepaalde geldswaardige papieren en vorderingen, en intrekking van de Deviezenbekendmaking 25. Afschrift. Gestencild., 228; 1 stuk
            - Artikelen en teksten van of aantekeningen voor redevoeringen.
              - Aantekeningen voor een rede over clearing. Geschreven., 1934; 229; 1 stuk
              - Résumé van een causerie over het clearingvraagstuk op 24 januari 1935 gehouden tijdens een koffiemaaltijd van het departement Amsterdam van de Nederlandsche Maatschappij voor Nijverheid en Handel. Doorslag. Met een kranteknipsel, waarin dit résumé is opgenomen., 230; 2 stukken
                Zie voor lezingen, gehouden voor de Ned. Mij.voor Nijverheid en Handel, ook inventarisnummers 523-530
              - "Clearing en jaarbeurs", artikel ter publikatie in het Jaarbeursnummer van het tijdschrift "De Zakenwereld". Doorslag., februari 1935; 231; 1 stuk
              - "De staat en het internationaal betalingsverkeer", artikel ter publikatie in het Banknummer van het "Algemeen Handelsblad". Doorslag., 1935; 232; 1 stuk
              - "De clearingpolitiek" en "Nederlandsch Clearinginstituut", artikelen in "Economisch-Statistische Berichten" van 11 december 1935, met concepten en drukproef., 233; 1 katern en 3 stukken
              - Aantekeningen voor een rede over clearing voor de Nederlandsche Handels-Hoogeschool te Rotterdam. Geschreven., c. 1935; 234; 1 stuk
              - "De clearing en de handelsagent", artikel ter publikatie in het feestnummer van mei 1936 van "De Handelsagent", orgaan van de Nederlandsche Vereeniging van Handelsagenten, ter gelegenheid van het 25-jarig bestaan van de Vereniging, Getypt., 235; 1 stuk
              - "Clearing", artikel ter publikatie in de "Mitteilungen" van januari 1937 van de Duitse Kamer van Koophandel in Nederland. Doorslag., c. 1936; 236; 1 stuk
              - "Eenige opmerkingen over clearing in het algemeen en de in Nederland opgedane ervaringen", artikel. Gestencild. Met vertalingen, gepubliceerd in de Engels-, Frans- en Duitstalige uitgave van het financieel-economisch overzicht van de statistische afdeling van de Amsterdamsche Bank N.V., april 1937; 237; 1 stuk en 3 deeltjes
              - Kranteknipsels en tijdschriftartikelen over Bruins' artikel "eenige opmerkingen over clearing in het algemeen en de in Nederland opgedane ervaringen". In het Nederlands en het Duits., 1937; 238; 1 omslag
              - "Enkele aantekingen bij de "opmerkingen", aantekeningen van J. Tinbergen over Bruins' artikel "eenige opmerkingen over clearing in het algemeen en de in Nederland opgedane ervaringen". Getypt., 1939; 239; 1 stuk
            - "Deviezenregeling en wat ermede samenhangt", aantekeningen voor een lezing op 10 maart 1938 te Leiden., 240; 1 stuk
            - "Handelspolitieke consequenties van de clearingverdragen", artikel ter publikatie in "Economisch-Statistische Berichten". Doorslag., 1938; 241; 1 stuk
            - "Enkele opmerkingen over de prijsverhoudingen in een aantal landen", concept van een artikel. Getypt., 1939; 242; 1 stuk
            - Verzamelde stukken.
              - Teksten van vier voordrachten over clearing, gehouden door mr De Meester, employé van het Clearinginstituut, in november en december 1936 voor de Vereeniging voor Voortgezet Handelsonderwijs. Doorslagen., 1939; 243; 4 stukken
              - Kranteknipsel uit de Turkse krant "Ulus" betreffende de onderhandelingen tussen een Nederlandse en Turkse delegatie over een clearingovereenkomst tussen die landen., 24 januari 1937; 244; 1 stuk
              - "Documents pertaining to foreign funds control", publikatie van het Amerikaanse ministerie van Financiën. Fotokopieën., 1940; 245; 1 stuk
              - "Executive orders and regulations relating to transactions in foreign exchange, etc.", circulaires van de Federal Reserve Bank of New York. Fotokopieën., 1940; 246; 1 omslag
              - Afleveringen van het Verordeningenblad voor het bezette Nederlandse gebied, waarin opgenomen verordeningen en besluiten betreffende de regeling van het deviezenverkeer., 1940, 1941 en 1943; 247; 1 omslag
              - "De economische ontwikkeling van Nederland gedurende het tweede jaar van de Duitsche bezetting", ambtelijke nota. Gestencild., 1942; 248; 1 stuk
              - "De grenzen van de clearing" en "de clearing in het kapitaal- en verzekeringsverkeer", overdruk uit "Economisch-Statistische Berichten" van 10 en 17 februari 1943 van een tweetal artikelen van jhr. mr E. van Lennep., c. 1943; 249; 1 katern
        - Beheerder bij Nederlands Beheersinstituut van Nederlands vermogen van het Deutsches-Kalisyndikat., 6
          Kort na de oorlog werden Bruins en mr ir J.F.W.G. Bolderdijk, employé van "De Koninklijke", belast met het beheer van het Nederlandse vermogen van het Deutsches Kalisyndikat, en het bestuur van de reeks vennootschappen die dit syndicaat, dat zijn buitenlandse belangen hoofdzakelijk in Nederland had geconcentreerd, hier bezat
          In verband met zijn benoeming tot executive director voor Nederland en Zuid-Afrika bij het Internationaal Monetair Fonds was Bruins gedwongen af te zien van bovengenoemde werkzaamheden en tevens van het beheer van het vermogen van Wintershall A.G. en Salz-detfurth A.G
          - Stukken betreffende zijn werkzaamheden als beheerder van het Nederlandse vermogen van het Deutsches Kalisyndikat., 1945-1946; 250; 1 omslag
        - Bestuurder voor Nederland en Zuid-Afrika van het Internationaal Monetair Fonds., 7
          - Ingekomen brief van dr J. Ridder, verbonden aan het bureau van de financieel attaché der Nederlandse ambassade te Washington D.C., inzake de door Nederland te voeren gedragslijn bij de I.M.F.-besprekingen over kredietverlening., 1946; 251; 1 stuk
          - Verzamelde stukken.
            - Tekst van de overeenkomst, gesloten tijdens de Monetaire en Financiële Conferentie te Bretton Woods in 1944, waarbij werd besloten tot de oprichting van het Internationaal Monetair Fonds en de Internationale Bank voor Herstel en Ontwikkeling, (1945). In het Engels. Gedrukt., 252; 1 deeltje
      - STUKKEN BETREFFENDE NEVENFUNCTIES EN LIDMAATSCHAPPEN VAN VERENIGINGEN., B
        - NATIONAAL., 1
          - LID VAN COLLEGES VAN ADVIES EN BIJSTAND, INGESTELD DOOR DE OVERHEID EN HET BEDRIJFSLEVEN., a
            - Staatscommissie voor de waterstaatswetgeving., 1
              De commissie werd ingesteld bij K.B. van 21 april 1892 nr. 4 op voordracht van de minister van Waterstaat, Handel en Nijverheid teneinde de regering van advies te dienen omtrent de wettelijke regeling van het waterstaatsbestuur. Bruins werd bij K.B. van 18 maart 1907 nr. 20 tot secretaris benoemd. Bij K.B. van 10 december 1913 nr. 57 volgde zijn benoeming tot lid
              Op verzoek werd hem, in verband met de aanvaarding van de functie van Volkenbondscommissaris bij de Reichsbank in Berlijn, eervol ontslag verleend bij K.B. van 21 april 1925 nr. 36
              Enkele andere leden van de commissie waren: A. Déking Dura, E. Fokker, dr C. Lely, mr J. Oppenheim, mr B.H. Pekelharing, prof. mr E.G. Scheltema, mr F.H.J. Tavenraat, mr R.H. baron de Vos van Steenwijk, (mr dr J.) Van Gelein Vitringa, Schepel, Visser Van IJzendoorn en Vlielander Hein
              - Briefwisseling betreffende zijn benoeming, werkzaamheden en ontslag als secretaris en als lid., 1907, 1916, 1917, 1922-1925; 253; 1 omslag
              - Rapport van de commissie, houdende een overzicht van de bestaande concessies en octrooien tot tolheffing op wegen en tot wegen behorende kunstwerken. Gedrukt., 1913; 254; 1 deel
              - Nota van R.H. de Vos van Steenwijk over de invloed van watermolens op de waterhuishouding, opgesteld na een door de commissie ingesteld onderzoek naar aanleiding van beweringen in de Verslagen en Mededelingen van de Directie van den Landbouw 1917 nr. 1, over de schadelijkheid van watermolens voor de waterafvoer. Gedrukt., 1919; 255; 1 stuk
              - Stukken betreffende het voorlopig verslag van de Commissie van Rapporteurs uit de Eerste Kamer over het ontwerp van wet, houdende vaststelling van voorschriften betreffende overzetveren en veerrechten. Gedrukt., 1921; 256; 2 stukken
              - Nota over het verhandelde in de subcommissie onteigeningswet. Gestencild., 1924; 257; 1 stuk
              - Verzamelde stukken.
                - Nota van mr F.H.J. Tavenraat, lid der commissie, houdende zijn (minderheids-) standpunt inzake het onderhoud van de zeewering langs de Noordzee van de Pettemerzeewering tot de Helderse zeedijk. Gedrukt., c. 1900; 258; 1 katern
            - Staatscommissie tot wettelijke regeling van het handelsonderwijs en het accountantswezen., 2
              De commissie werd ingesteld bij K.B. van 16 mei 1918 nr. 72 op voordracht van de minister van Binnenlandse Zaken. Er werden drie subcommissies ingesteld: voor lager en middelbaar handelsonderwijs, voor hoger handelsonderwijs en voor het accountantswezen
              Bruins was gewoon lid van de commissie en lid van de subcommissie "hoger handelsonderwijs"
              Enkele andere leden van de commissie waren: S.P. van Eeghen, mr N.E. Fockens, prof. J.G. de Jongh, prof. mr W.L.P.A. Molengraaff, mr F.S. van Nierop, mr dr H.J.D. van Lier en C.F. Stork
              - Lid.
                - Briefwisseling betreffende zijn benoeming en werkzaamheden., 1918-1921; 259; 1 omslag
                - Stukken betreffende de vergaderingen., 1918-1921; 260; 1 omslag
              - Lid van de subcommissie "hoger handelsonderwijs".
                - Stukken betreffende de vergaderingen., 1918-1920; 261; 1 omslag
                - Minuut van een uitgaande brief aan koningin Wilhelmina, waarin Bruins uiteenzet waarom naar zijn mening de tijd voor invoering van een wettelijke regeling van het hoger handelsonderwijs nog niet gekomen is. Met concept., 1920; 262; 2 stukken
              - Verzamelde stukken.
                - "Uittreksel uit het rapport der Staatscommissie voor de reorganisatie van het onderwijs, ingesteld bij K.B. van 21 maart 1909 nr. 49, voor zoover dit betreft het handelsonderwijs", brochure van de Nationale Vereeniging voor Handelsonderwijs., c. 1910; 263; 1 deeltje
                - "De lyceumplannen", tekst van een inleiding van W. Toose, gehouden in de buitengewone algemene vergadering van 30 december 1914 van de Vereeniging van Leeraren bij het Middelbaar Onderwijs. Gedrukt., 1915; 264; 1 deeltje
                - Wetsontwerp tot regeling van het vakonderwijs. Met memorie van toelichting en koninklijke boodschap., 1915; 265; 3 stukken
                - Rekest van directeur en leraren aan de Openbare Handelsschool met 2-jarige cursus te Amsterdam aan de minister van Binnenlandse Zaken, waarin wordt verzocht een aantal wijzigingen aan te brengen in het ingediende wetsontwerp tot regeling van het vakonderwijs, met toelichting. Gedrukt afschrift., 1915; 266; 1 stuk
                - "Het middelbaar handelsonderwijs en het wetsontwerp op het vakonderwijs", overdruk. van een artikel van G. Schilperoort in het maandblad "Vragen des Tijds"., 1918; 267; 1 deeltje
                - Open brief van J.L. Vleming jr., accountant en lid van de Nederlandsche Bond van Accountants, aan Th. Limperg jr., accountant, hoofdredacteur van "Accountancy" en lid van de Staatscommissie voor de wettelijke regeling van het accountantsberoep, over een artikel geschreven door laatstgenoemde in "Accountancy" over de Nederlandsche Bond van Accountants. Gedrukt., 1919; 268; 1 katern
                - "Prof. Volmer en de examens M.O.", kranteknipsel uit "De Telegraaf"., c. 1920; 269; 1 stuk
            - Staatscommissie inzake de duurte., 3
              De commissie werd ingesteld bij K.B. van 23 augustus 1919 nr. 58 op voordracht van de minister van Landbouw, Nijverheid en Handel, met het doel een onderzoek in te stellen naar de bestaande duurte van de voornaamste levensbehoeften, en na te gaan of en in hoeverre door regeringsmaatregelen of anderszins algemene prijsstijging kon worden tegengegaan
              De commissie werd ontbonden bij K.B. van 24 januari 1921. Bruins was lid en tevens voorzitter van de commissie
              De commissie bestond verder uit: mr dr A. Fontein, mr dr J. van Gelein Vitringa, B.J. Gerritson, H.G.M. Hermans, mr P.A.J. Janssen, mr dr E. van Ketwich Verschuur, M.E. Leliman-Bosch, G.A.J. Mirrer, J. Schouten, dr E. van Welderen baron Rengers en F.M. Wibaut. Het eigenlijke commissiearchief, dat zich eveneens tussen de papieren van Bruins bevond, is in een aparte inventaris geschreven
              - Briefwisseling betreffende zijn benoeming, installatie en ontslag., 1919, 1921; 270; 1 omslag
              - Briefwisseling betreffende zijn benoeming tot Ridder in de Orde van de Nederlandse Leeuw vanwege zijn verdiensten als voorzitter van de commissie., 1921; 271; 3 stukken
              - Stukken betreffende de vergaderingen., 1919-1920; 272; 1 pak
            - Staatscommissie tot onderzoek door welke wettelijke maatregelen de voortbrenging en verdeling van goederen meer dienstbaar gemaakt kunnen worden aan het algemeen belang (Socialisatiecommissie)., 4
              De commissie werd ingesteld bij K.B. van 11 maart 1920 op voordracht van de minister van Binnenlandse Zaken. Zij kreeg de bevoegdheid om personen te horen en inlichtingen te vragen (recht van enquête)
              Bruins was gewoon lid van de commissie. Hij kreeg op verzoek eervol ontslag bij K.B. van 23 maart 1925 nr. 160. Overige leden van de commissie waren: prof. mr dr W.H. Nolens, voorzitter, mr L.G. Kortenhorst, secretaris, D. Croll, mr P.S. Gerbrandy, J. ter Haar jr., H.G.M. Hermans, A.J. Jurgens, mr H.P. Marchant, mr J.R.H. van Schaik, C. Smeenk, Cd. F. Stork, mr M.W.F. Treub, W. de Vlugt, prof. I.P. de Vooys, dr Th. van der Waerden, F.M. Wibaut
              - Briefwisseling betreffende zijn werkzaamheden., 1920-1925; 273; 1 omslag
              - Stukken betreffende de vergaderingen., 1920-1923; 274; 1 pak
              - Verzamelde stukken.
                - Initiatiefwetsontwerp van mr H.P. Marchant c.s. ter instelling van een onderzoek door een staatscommissie naar hetgeen tijdens de toestand van oorlogsgevaar heeft plaatsgevonden terzake van voorziening van het land met levensbehoeften en ter ondersteuning van landbouw, nijverheid en handel. Met memorie van toelichting en begeleidende brief., 1918; 275; 3 stukken
                - "Loonsverhooging, prijsstijging en socialisatie", brochure van dr ir Th. van der Waerden., 1919; 276; 1 deeltje
                - "Economische bedrijfsorganisatie", verhandeling van F.M. Wibaut, uitgegeven als nummer 3 van de serie "Populair Wetenschappelijke Herdrukken"., 1919; 277; 1 deeltje
                - "Het groote vraagstuk der bedrijfsorganisatie", overdruk van een artikel van H. Hermans in "Het Roer", maandblad van de R.K. Arbeidersbeweging., c. 1919; 278; 1 deeltje
                - "Vorschlag der Sozialisierungskommission vom 24. September 1920 für ein Kommunalisierungsgesetz", brochure, waarin twee wetsontwerpen betreffende socialisering vergeleken worden., 1921; 279; 1 deeltje
            - Centrale commissie van advies inzake ondersteuning van "uitgetrokken" (werkloze) sigarenmakers., 5
              De commissie werd ingesteld bij besluit van de minister van Binnenlandse Zaken van 17 januari 1921 nr. 259, afd. A. Bruins was gewoon lid van de commissie. Medeleden waren: A. Folmer, G.W.F. van Hoeven, secretaris, J. Kok, J.R. Snoeck Henkemans, voorzitter en J.A. Wiegant
              - Briefwisseling betreffende zijn benoeming en werkzaamheden., 1921; 280; 1 omslag
              - Stukken betreffende de vergaderingen., 1921; 281; 1 omslag
              - Verzamelde stukken.
                - "Regeling inzake het uitkeeren van wachtgeld aan geheel en gedeeltelijk werkloozen in de sigarenindustrie", brochure uitgegeven door de Commissie voor de wachtgeldregeling in de sigarenindustrie., 1919; 282; 1 katern
                - "Algemeene regelen betreffende het verleenen van subsidie in uitkeeringen, die door werkgevers aan hunne arbeiders zijn verstrekt (wachtgeldregeling)", publikatie van het ministerie van Arbeid. Gedrukt., 1920; 283; 1 stuk
                - Stukken betreffende de Britse Unemployment Act. In het Engels. Gedrukt., 1920; 284; 1 omslag
                - Kranteknipsels betreffende steun aan werklozen., 1921; 285; 4 stukken
            - Staatscommissie voor het muntwezen., 6
              De commissie werd ingesteld bij K.B. van 6 april 1921 nr. 19 op voordracht van de ministers van Financiën en Koloniën. Zij had tot taak van advies te dienen over de vraag of de toestand op het gebied van het muntwezen in Nederland en Nederlands-Indië wijziging van de desbetreffende regelingen - in het bijzonder met betrekking tot de bestaande eenheid van munt - nodig of wenselijk maakte
              De commissie werd ontbonden bij K.B. van 27 december 1927 nr. 46. Bruins was gewoon lid van de commissie
              Overige leden waren: P. Bredius, F. de Fremery, mr J. Gerritzen, mr P. Hofstede de Groot, mr W.H.J. van Lutterveld, secretaris, mr W. Suermondt Lzn., F.J.P. Vester, mr G. Vissering, voorzitter
              - Briefwisseling betreffende zijn benoeming en werkzaamheden., 1921-1926; 286; 1 pak
              - Stukken betreffende de vergaderingen., 1921-1923; 287; 1 pak